臺灣高等法院臺中分院刑事判決　　　　100年度上易字第500號
上　訴　人
即　被　告　陳振鐘
上列上訴人即被告因竊盜案件，不服臺灣南投地方法院九十九年
度審易字第九十九號中華民國一００年三月八日第一審判決（起
訴案號：臺灣南投地方法院檢察署九十九年度偵字第三八一０號
），提起上訴，本院判決如下：
    主    文
上訴駁回。
    事    實
一、按依刑事訴訟法第三百五十條、第三百六十一條、第三百六
    十二條、第三百六十七條規定，不服地方法院之第一審判決
    而上訴者，須提出上訴書狀，並應敘述具體理由，為上訴必
    備之程式；其所提出之書狀未敘述上訴理由，或僅曾以言詞
    陳述上訴理由者，均應於上訴期間屆滿後二十日內補提理由
    書於第一審法院。第一審法院經形式審查，認逾期未補提上
    訴理由者，應定期間先命補正；逾期未補正者，為上訴不合
    法律上之程式，應以裁定駁回。倘已提出上訴理由，但所提
    非屬具體理由者，則由第二審法院以上訴不合法律上之程式
    ，判決駁回。而所謂具體理由，必係依據卷內既有訴訟資料
    或提出新事證，指摘或表明第一審判決有何採證認事、用法
    或量刑等足以影響判決本旨之不當或違法，而構成應予撤銷
    之具體事由，始克當之（例如：依憑證據法則具體指出所採
    證據何以不具證據能力，或依憑卷證資料，明確指出所為證
    據證明力之判斷如何違背經驗、論理法則）；倘僅泛言原判
    決認定事實錯誤、違背法令、量刑失之過重或輕縱，而未依
    上揭意旨指出具體事由，或形式上雖已指出具體事由，然該
    事由縱使屬實，亦不足以認為原判決有何不當或違法者（例
    如：對不具有調查必要性之證據，法院未依聲請調查亦未說
    明理由，或援用證據不當，但除去該證據仍應為同一事實之
    認定），皆難謂係具體理由，俾與第二審上訴制度旨在請求
    第二審法院撤銷、變更第一審不當或違法之判決，以實現個
    案救濟之立法目的相契合，並節制濫行上訴（最高法院九十
    七年度臺上字第八九二號刑事判決意旨參照）。是以上訴人
    之上訴書狀或補提之上訴理由書，雖有敘述上訴理由，惟並
    未具體敘述第一審判決有上述違法、不當情形，即與未敘述
    具體理由無異，其所為上訴，即不符合上訴之法定要件。
二、查本件原審判決以上訴人即被告（以下稱被告）陳振鐘前於
    民國九十七年間因施用第一級毒品案件，經臺灣南投地方法
    院判處有期徒刑八月，提起上訴後，經本院及最高法院判決
    上訴駁回而確定，仍不知悔改，竟意圖為自己不法之所有，
    基於竊盜之犯意，於九十九年九月二十四日凌晨二時許之夜
    間，騎乘車牌號碼ＬＮＺ─一八一號重型機車至南投縣名間
    鄉田仔巷四之二號林敏男住處前，因見該住宅庭院之大門未
    關，遂將該機車駛入該住宅庭院內停放，接續徒手竊取林敏
    男所有擺放庭院地上之汽車電瓶一顆，得手後放置其機車腳
    踏板上；復徒手竊取林敏男所有擺放小貨車（未上鎖）內之
    懷錶、女用手錶各一支及車牌號碼五Ｔ─六九００號汽車行
    照一張，得手後放置其機車置物箱內，再由該住宅後門（未
    上鎖）進入住宅內，徒手竊取林敏男所有擺放在一樓樓梯間
    之衣物二件，得手後以之覆蓋在上開竊得之汽車電瓶上。俟
    因林敏男返家發覺，陳振鐘見狀自該宅後門離去，欲騎乘機
    車離去時，林敏男立即將其庭院大門關閉，陳振鐘遂棄車逃
    逸，嗣經林敏男報警處理，為警在上開林敏男住處約二百公
    尺外查獲陳振鐘，是可認被告涉犯加重竊盜罪之犯罪事實。
    又以該犯罪事實，業據被告於原審審理時坦承不諱，核與證
    人即告訴人林敏男於警詢時之證述情節相符（見偵查卷第十
    頁至十二頁），並有贓物認領保管單、南投縣政府警察局南
    投分局搜索扣押筆錄、扣押物品目錄表各一份及刑案照片十
    四張在卷可稽（見偵查卷第十三頁至十五頁、十七頁至二十
    四頁），足認被告前開任意性自白與事實相符，是本件事證
    明確，被告犯行堪以認定，應依法論科。經比較新舊法後，
    核認被告所為，係犯修正前刑法第三百二十一條第一項第一
    款之於夜間侵入住宅之竊盜罪，原審法院並審酌被告已有多
    次竊盜前科，其於受前揭有期徒刑之執行完畢後五年以內故
    意再犯本件有期徒刑以上之罪，為累犯，應依刑法第四十七
    條第一項之規定，加重其刑，且正值壯年，仍不思以正當途
    徑獲取金錢，再度竊取他人之財物，侵害他人財產權，足見
    其法治觀念薄弱，惟念及被告犯後坦承犯行，態度尚佳，行
    竊手段尚稱和平，並斟酌所竊物品之價值等一切情狀，量處
    有期徒刑八月，以資懲儆。經本院從形式上觀察本件判決並
    無任何採證認事、用法或量刑之不當或違法。
三、被告於一００年三月十四日收受原審判決後，於一００年三
    月十七日提起第二審上訴，其上訴理由略以：「按科刑時應
    審酌一切情狀，尤應注意下列事項，為科刑輕重之標準，依
    司法行政部司台（六九）刑（二）函字第一二八六號函覆本
    院暨所屬法院六十八年法律座談會所示，應就已審酌之情形
    具體說明，請求從輕處刑」等語為由，提起上訴。惟按刑罰
    之量定，為事實審法院自由裁量之職權，倘其所量之刑並未
    逾越法定刑之範圍（即所謂外部界限），復無違反比例或罪
    刑相當原則之情形（即所謂內部界限）者，自不得任意指為
    違法，最高法院九十七年度台上字第三０九六號、九十七年
    度台上字第二六一五號判決意旨可資參照。經查：原審判決
    理由已載明審酌被告犯罪之情狀，並參酌上開被告之素行不
    佳等量刑情節（詳前述），判處如原審判決主文所示有期徒
    刑八月之刑，顯已注意適用刑法第五十七條之規定，原審法
    院在法定刑之範圍內為上開量刑，並無顯然失輕、失重而違
    背罪刑相當原則之情形，尚難指為違法；而被告之上訴意旨
    ，並未依據卷內既有訴訟資料，具體指出或表明原判決有何
    採證、認事、用法等足以影響判決本旨之不當或違法之理由
    ，僅係對原判決已說明論斷之事項，並未具體指摘原判決有
    如何採證、認事、用法等違反經驗法則之不當或違法，而足
    以影響判決本旨，應認其上訴未符合具體理由之要件。本院
    審酌上情，認原審判決依被告之自白，並斟酌全辯論意旨及
    調查證據之結果，於判決內已具體說明論科之理由，及其憑
    以認定之證據，客觀上並無何違法或不當之處，揆諸前揭說
    明，本件被告之上訴顯無具體理由，不合法定程式，應予駁
    回，並不經言詞辯論為之。（另原審判決第四頁之五、爰審
    酌．．．第五行處如主文所示之刑，後面，誤載「並諭知易
    科罰金之折算標準」等字，應予刪除，併予敘明）。
四、據上論斷，應依刑事訴訟法第三百六十七條前段、第三百七
    十二條，判決如主文。
中    華    民    國    100    年    4    月    15    日
            刑事第三庭    審判長法  官  王  增  瑜
                                法  官  唐  光  義
                                法  官  曾  佩  琦
上列正本證明與原本無異。
本件不得上訴。
                                書記官  陳  玫  伶
中    華    民    國    100    年    4    月    15    日